臺灣嘉義地方法院民事判決
111年度勞訴字第17號
原      告  武氏竹梅

訴訟代理人  湯光民律師(法扶律師)
複  代理人  劉昆銘律師
被      告  青松樂活科技農業股份有限公司

法定代理人  呂政諺  
上列當事人間請求給付資遣費等事件，本院於民國111年6月16日
言詞辯論終結，判決如下：
    主      文
被告應給付原告新臺幣114,699元，及自民國111年6月5日起至清
償日止，按週年利率5%計算之利息。
被告應發給原告非自願離職證明書。
訴訟費用由被告負擔。
本判決第1、2項均得假執行。但被告如以新臺幣114,699元為原
告預供擔保後，得免為假執行。
    事實及理由
甲、程序方面
壹、按有關勞動事件之處理，依本法之規定；本法未規定者，適
    用民事訴訟法及強制執行法之規定，勞動事件法第15條著有
    規定。而言詞辯論期日，當事人之一造不到場者，得依到場
    當事人之聲請，由其一造辯論而為判決，民事訴訟法第385
    條第1項前段定有明文。
貳、查被告經合法通知，而未於言詞辯論期日到場，有本院言詞
    辯論筆錄、報到單、送達證書與戶籍謄本等在卷可證；且核
    無民事訴訟法第386條各款所列情形，爰依原告之聲請，由
    其一造辯論而為判決。
乙、實體方面
壹、原告起訴主張：
一、原告自民國104年1月8日起受僱於被告擔任作業員，平均工
    資為新臺幣（下同）27,000元。惟警方人員於110年4月27日
    上門表示被告公司負責人失聯，被告公司人事部門則要求原
    告與其他員工先行休特別休假，其後原告竟於同年4月30日
    遭被告無預告終止勞動契約，並發給原告離職書，然該離職
    書資料並不完備，行政機關無法認定有效，致原告無法申請
    相關勞動補助。且被告未於法定期間内給付原告資遣費及預
    告工資，經原告於110年6月21日向嘉義縣政府申請勞資爭議
    調解，因被告未出席而調解未成立。
二、原告得請求被告給付預告工資27,592元：
（一）按非有虧損或業務緊縮之情事者，雇主不得預告勞工終止
　　  勞動契約。雇主依第11條或第13條但書規定終止勞動契約
　　  者，其預告期間依左列各款之規定：繼續工作3年以上者
　　  ，於30日前預告之；雇主未依第1項規定期間預告而終止
　　  契約者，應給付預告期間之工資，勞動基準法（下稱勞基
　　  法）第11條第2款與第16條第1項第3款、第3項分別定有明
　　  文。
（二）查原告於110年4月30日遭被告未經預告期間終止勞動契約
　　  ，而被告經嘉義縣政府認定於110年6月21日為歇業基準日
　　  ，依前開說明，原告得向被告請求預告期間之工資。再查
　　  原告係自104年1月8日起受僱於被告，直至被告於110年4
　　  月30日終止勞動契約，已逾3年以上，另依薪資明細計算
　　  平均薪資為每月27,592元，亦即每日平均薪資為920元，
      則被告應給付原告預告期間之工資計為27,600元（計算式
      ：920元×30日＝27,600元）。又按預告期間工資之給付標
      準為「雇主應預告期間之日數乘以勞工一日工資」；該1
      日工資，為勞工契約終止前1日之正常工作時間所得之工
      資，其為計月者，為契約終止前最近1個月正常工作時間
      所得之工資除以30所得之金額。但該金額低於平均工資者
      ，以平均工資計給。故被告應給付原告預告期間之工資計
      27,592元。
三、原告得請求被告給付資遣費87,107元：
（一）按雇主依前條終止勞動契约者，應依下列規定發給勞工資
      遣費：一、在同一雇主之事業單位繼續工作，每滿1年發
      給相當於1個月平均工資之資遣費。二、依前款計算之剩
      餘月數，或工作未滿1年者，以比例計給之。未滿1個月者
      以1個月計。前項所定資遣費，雇主應於終止勞動契約30
      日内發給，勞基法第17條定有明文。
（二）查原告之平均工資為27,592元，業如前述，原告於104年1
      月8日到職，至被告於110年4月30日終止勞動契約，在職
      期間6年4月又8日，則依前開規定，原告得請求被告給付
      資遣費計為87,107元【計算式：87,107元×3(113/720)(基
      點）＝87,107元】。
四、原告得請求被告發給非自願離職書：
（一）按勞動契約終止時，勞工如請求發給服務證明書，雇主或
      其代理人不得拒絕，勞基法第19條定有明文。
（二）查被告雖於110年4月30日發給非自願離職證明書，惟因記
      載不完備，不為行政機關認定有效，致原告無法申請相關
      勞動補助。原告爰依前開規定請求被告發給。
五、並聲明：（一）被告應給付原告114,699元，及自民事起訴
    狀繕本送達翌日即111年6月5日起至清償日止，按週年利率5
　　%計算之利息。（二）被告應發給原告非自願離職證明書。
    （三）訴訟費用由被告負擔。（四）請准供擔保宣告假執行
　　。
貳、被告則未於言詞辯論期日到場，亦未提出準備書狀作何聲明
    或陳述。
參、得心證之理由
一、按非有虧損或業務緊縮之情事者，雇主不得預告勞工終止勞
    動契約。雇主依第11條或第13條但書規定終止勞動契約者，
    其預告期間依左列各款之規定：繼續工作3年以上者，於30
    日前預告之；雇主未依第1項規定期間預告而終止契約者，
    應給付預告期間之工資，勞基法第11條第2款與第16條第1項
    第3款、第3項分別定有明文。次按雇主依前條終止勞動契约
    者，應依下列規定發給勞工資遣費：一、在同一雇主之事業
    單位繼續工作，每滿1年發給相當於1個月平均工資之資遣費
　　。二、依前款計算之剩餘月數，或工作未滿1年者，以比例
    計給之。未滿1個月者以1個月計。前項所定資遣費，雇主應
    於終止勞動契約30日内發給，勞基法第17條著有規定。第按
　　勞動契約終止時，勞工如請求發給服務證明書，雇主或其代
    理人不得拒絕，勞基法第19條亦有規定。另按依勞動事件法
    第15條規定適用民事訴訟法第280條第3項規定，當事人對於
    他造主張之事實，已於相當時期受合法之通知，而於言詞辯
    論期日不到場，亦未提出準備書狀爭執者，準用第1項之規
    定，亦即視同自認原告主張之事實。查：
（一）被告既於相當時期經合法通知，而未於言詞辯論期日到場
　　  ，亦未提出書狀作何聲明或陳述以為爭執，則依前開說明
　　　，自視同自認本件原告所主張之前開事實。況原告所主張
      之前開事實，業據其提出公司資料、非自願離職證明書、
      勞保職保被保險人投保資料表、嘉義縣政府110年5月11日
      函與嘉義縣政府勞資爭議調解紀錄、嘉義縣政府110年8月
      23日函、員工薪資條、資遣費試算表等為證，自堪信為真
      實。
（二）故原告依前開規定請求被告給付預告期間工資27,592元、
　　　資遣費87,107元合計114,699元，及自民事起訴狀繕本送
      達翌日即111年6月5日起至清償日止，按週年利率5%計算
      之利息；另請求被告發給非自願離職證明書，均為有理由
      ，應予准許。
二、復按依勞動事件法第15條之規定適用民事訴訟法第87條第1
    項、第78條規定之結果，法院為終局判決時，應依職權為訴
    訟費用之裁判。訴訟費用，由敗訴之當事人負擔。查本院既
    為被告前開全部敗訴之終局判決，則依前開說明，本院因認
    本件訴訟費用應命由被告負擔。
三、末按法院就勞工之給付請求，為雇主敗訴之判決時，應依職
    權宣告假執行。前項情形，法院應同時宣告雇主得供擔保或
    將請求標的物提存而免為假執行，勞動事件法第44條第1、2
    項著有規定。查本院就勞工即原告前開給付請求即主文所示
    第1、2項，為雇主即被告敗訴之判決，爰依前開說明依職權
    宣告假執行，並同時宣告被告得供相當之擔保金額而免為假
    執行。
四、本件事證已臻明確，兩造所為之其他主張，陳述並所提之證
　　據，經審酌後，認均與本件之結論無礙，不再一一論述，併
    予敘明。　　
中　　華　　民　　國　　111 　年　　6 　　月　　30　　日
                  民事第二庭法　官　陳卿和   
以上正本係照原本作成。
如對本判決上訴，須於判決送達後20日內向本院提出上訴狀（應
附繕本）。
如委任律師提起上訴者，應一併繳納上訴審裁判費。
中　　華　　民　　國　　111 　年　　6 　　月　　30　　日
                            書記官　黃亭嘉